最　高　行　政　法　院　裁　定
　　　　　　　　　　　　　94年度裁字第00396號
上　訴　人　乙○○
被 上訴 人　臺北市政府
代　表　人　甲○○
上列當事人間因國宅事件，上訴人對於中華民國92年10月22日臺
北高等行政法院91年度訴字第4253號判決，提起上訴，本院裁定
如下：
　　主  文
上訴駁回。
上訴審訴訟費用由上訴人負擔。
　　理  由
一、按對於高等行政法院判決上訴，非以其違背法令為理由，不
    得為之，行政訴訟法第242條定有明文。是對於高等行政法
    院判決上訴，若未具體說明原判決違背何項法令、不適用或
    如何適用不當之具體情事，即非主張原判決違背法令以為上
    訴理由，其上訴不應准許。
二、原判決駁回上訴人之訴，係以：按國民住宅出售出租及商業
    服務設施暨其他建築物標售標租辦法第4條第1項規定：「申
    請承購或承租國民住宅者，應具備下列各款之條件：一、年
    滿20歲，在當地設有戶籍者。二、與直系親屬設於同一戶或
    有配偶者。三、本人、配偶、戶籍內之直系親屬及其配偶，
    均無自有住宅者。四、符合行政院公告之收入較低家庭標準
    者。」本件上訴人原承租台北市○○區○○路67巷1之1號3
    樓貿三國宅，因91年5月31日租期將屆滿，被上訴人通知上
    訴人如欲續租，應提出續租國宅之申請。上訴人遂於91年4
    月4日檢附戶籍資料申請續租國宅，經被上訴人以上訴人戶
    籍內次子賈明德已有坐落於桃園縣蘆竹鄉○○路25號18樓之
    4自有住宅，核與標售標租辦法第4條第1項第3款規定不符，
    乃以91年5月6日府宅管字第0911820700號函否准上訴人續租
    國宅之申請。查依同辦法第9條：「有無自有住宅之認定，
    以國民住宅出售或出租機關列冊送請財政部財稅資料中心查
    核者，或由承購人向稅捐稽徵機關申請之歸戶財產查詢清單
    證明為準。」，本件上訴人申請續租時，依財政部財稅資料
    中心查核結果，賈明德係其戶籍內之直系親屬，賈明德名下
    確有上述自宅，顯不符無自有住宅之規定，殆無疑義。上訴
    人雖主張賈明德名下不動產業於91年3月14日移轉予賈陳美
    雲，惟依卷附土地登記謄本記載，91年3月14日係原因發生
    日期，91年5月14日才是登記日期，而依民法第758條之規定
    ：「不動產物權，依法律行為而取得、設定、喪失及變更者
    ，非經登記，不生效力。」故有無自有住宅之認定，應以登
    記日期為認定標準。本件上訴人戶籍內直系親屬賈明德之不
    動產因係於91年5月14日始完成移轉登記，故無論是91年4月
    4日上訴人申請續租國宅時，或是91年5月6日被上訴人作成
    處分時，上訴人戶籍內之直系親屬賈明德為該不動產之登記
    名義人，確有自有住宅。綜上，被上訴人所為否准上訴人續
    租國宅之申請之處分，揆諸首揭規定，並無違誤，訴願決定
    予以維持，亦無不合等由，資為判斷之論據。
三、上訴人不服原判決提起上訴，略以：賈明德名下之自宅已辦
    理移轉登記予他人，原判決不予採納，顯有不合等語，而對
    原判決有何違背法令之處，未置一詞，依首開規定及說明，
    其上訴為不合法，應予駁回。
四、依行政訴訟法第249條第1項前段、第104條、民事訴訟法第
    95條、第78條，裁定如主文。
中    華    民    國    94    年    3     月   10     日
                  第一庭審判長法  官　黃　綠　星
                              法  官  陳  秀  美
                              法  官　蔡　進　田
                              法  官　黃　璽　君
                              法  官　廖　宏　明
以  上  正  本  證  明  與  原  本  無  異
中    華    民    國    94    年    3    月    11     日
　　　　　　　　　　　　　　　書記官　彭　秀　玲
